臺灣苗栗地方法院刑事判決　　　　　　　 100年度易字第55號
公　訴　人　臺灣苗栗地方法院檢察署檢察官
被　　　告　杜恩壽
上列被告因竊盜案件，經檢察官提起公訴（99年度偵字第6530號
），被告於準備程序中就被訴事實為有罪陳述，經本院改行簡式
審判程序，判決如下：
    主  文
杜恩壽共同犯竊盜罪，累犯，處有期徒刑捌月。
    犯罪事實及理由
一、犯罪事實
（一）杜恩壽前於民國95年間，因違反毒品危害防制條例案件，
      經本院判處有期徒刑1 年、10月，復經裁定減為有期徒刑
      6 月、5 月，應執行有期徒刑10月確定，於96年10月27日
      縮短刑期執行完畢。
（二）杜恩壽仍不知悔改，與林錦華（通緝中，俟到案後另行審
      結）共同基於意圖為自己不法所有之犯意聯絡，於99 年6
      月22日上午11時40分許，林錦華駕駛其父林昌桂所有車牌
      號碼6516- VS號自小客車搭載杜恩壽，至苗栗縣頭份鎮成
      功里14鄰寶樹別莊22號前，由杜恩壽下車壓門鈴試探有無
      人在屋內，待確定屋內無人後，再由杜恩壽在屋外把風，
      林錦華侵入該住處（侵入住宅部分未據告訴）竊取蕭鈺燕
      所有之現金新臺幣（下同）1000元、金項鍊、金戒指、耳
      環等（約值2 萬元）及數位相機SONY牌1 部（約值1 萬70
      00元），得手後，杜恩壽分得2000元，餘林錦華自己花用
      。嗣經蕭鈺燕報警，經警調閱監視錄影記錄而循線查獲。
二、證據名稱：
（一）被告杜恩壽於警詢、偵查中及本院審理時之自白（見偵查
      卷第27-29 頁、第57-58 頁、本院100 年2 月9 日訊問筆
      錄）。
（二）共同被告林錦華於警詢中之供述（見偵查卷第37- 38頁）
      。
（三）證人即被害人蕭鈺燕於警詢中之證述（見偵查卷第45- 46
      頁）。
（四）監視錄影器翻拍照片16張及車輛詳細資料報表1 張（以上
      見偵查卷第48-53 頁）。
（五）臺灣高等法院被告前案紀錄表、臺灣苗栗地方法院檢察署
      刑案資料查註紀錄表各1 份。
三、論罪科刑：
（一）被告行為後，刑法第321 條亦經修正，並於100 年1 月26
      日公布，100 年1 月28日施行。修正前刑法第321 條第1
      項規定：「犯竊盜罪而有左列情形之一者，處6 月以上、
      5 年以下有期徒刑：一、於夜間侵入住宅或有人居住之建
      築物、船艦或隱匿其內而犯之者。二、毀越門扇、牆垣或
      其他安全設備而犯之者。三、攜帶兇器而犯之者。四、結
      夥三人以上而犯之者。五、乘火災、水災或其他災害之際
      而犯之者。六、在車站或埠頭而犯之者。」修正後則規定
      ：「犯竊盜罪而有下列情形之一者，處6 月以上、5 年以
      下有期徒刑，得併科新臺幣10萬元以下罰金：一、侵入住
      宅或有人居住之建築物、船艦或隱匿其內而犯之者。二、
      毀越門扇、牆垣或其他安全設備而犯之者。三、攜帶兇器
      而犯之者。四、結夥三人以上而犯之者。五、乘火災、水
      災或其他災害之際而犯之者。六、在車站、埠頭、航空站
      或其他供水、陸、空公眾運輸之舟、車、航空機內而犯之
      者。」修正後之法定刑增訂「得併科新臺幣10萬元以下罰
      金」，亦即依修正後之規定，得併科罰金，對行為人較為
      不利；又修正後第1 款刪除「於夜間」之要件，是不論何
      時侵入住宅或有人居住之建築物而竊盜者，均成立該款之
      加重竊盜罪；故就上開犯罪事實之竊盜犯行，如依修正前
      之規定，不構成刑法第321 條第1 項第1 款之加重情形，
      依修正後之規定，則構成侵入住宅竊盜之加重情形，修正
      後之規定亦未較有利於被告，應依刑法第2 條第1 項前段
      之規定，適用被告行為時即修正前之刑法第321 條第1項
      規定，對被告較為有利。
（二）依據前開說明，被告於日間侵入住宅竊盜，依修正前刑法
      第321 條第1 項第1 款規定較有利於被告，是核被告所為
      ，係犯刑法第320 條第1 項之竊盜罪。
（三）被告與林錦華就上開犯行彼此間，有犯意聯絡及行為分擔
      ，應依刑法第28條規定，論以共同正犯。
（四）被告有如犯罪事實欄所載之前科紀錄，有臺灣高等法院被
      告前案紀錄表各1 份在卷可參，其等受有期徒刑之執行完
      畢後，5 年以內故意再犯本件有期徒刑以上之罪，為累犯
      ，應依刑法第47條第1 項之規定加重其刑。
（五）爰審酌被告正值壯年，身強體健，卻不思以正途賺取財物
      ，冀圖不勞而獲，與共犯以侵入住宅之方式行竊，不僅危
      害民眾財產安全，亦破壞居住安寧，實不足取，兼衡被告
      之生活狀況、智識程度、犯罪動機、目的、手段、參與程
      度、對被害人造成之損害、所竊取之物品、價值、犯後坦
      承犯行、態度良好，節省司法資源等一切情狀，量處如主
      文所示之刑。
四、應適用之法條：
（一）刑事訴訟法第273 條之1 第1 項、第284 條之1 、第299
      條第1 項前段、第310 條之2 、第454 條第1 項。
（二）刑法第2 條第1 項前段、第28條、第320 條第1 項、第47
      條第1 項。
（三）刑法施行法第1 條之1 第1 項、第2 項前段。
五、本判決係依刑事訴訟法第310 條之2 、第454 條第1 項製作
    。如不服本判決，應於判決送達之日起10日內，向本院提起
    上訴。
本案經檢察官黃明正到庭執行職務。
中    華    民    國   100    年    3     月    3     日
                  刑事第一庭  法  官  林 卉 聆
以上正本證明與原本無異。
如不服本判決應於收受判決後10日內向本院提出上訴書狀，並應
應敘述具體理由。其未敘述上訴理由者，應於上訴期間屆滿後20
日內向本院補提理由書(均須按他造當事人之人數附繕本)「切勿
逕送上級法院」。
                              書記官  楊 慧 萍
中    華    民    國   100    年    3     月    3     日
附記論罪法條全文：
中華民國刑法第320條
意圖為自己或第三人不法之所有，而竊取他人之動產者，為竊盜
罪，處5  年以下有期徒刑、拘役或 5 百元以下罰金。
意圖為自己或第三人不法之利益，而竊佔他人之不動產者，依前
項之規定處斷。
前二項之未遂犯罰之。